臺灣橋頭地方法院民事小額判決
111年度橋小字第892號
原      告  兆豐國際商業銀行股份有限公司

法定代理人  張兆順  
訴訟代理人  程聖龍  
            魏健航  
被      告  黃郁芬  

上列當事人間請求清償借款事件，本院於民國111年8月24日言詞
辯論終結，判決如下：
    主      文
被告應給付原告新臺幣壹拾萬元，及自民國一百一十年十二月二
十三日起至清償日止，按週年利率百分之二點二二計算之利息，
暨自民國一百一十一年一月二十三日起至清償日止，逾期六個月
以內者，依上開利率百分之十，逾期超過六個月者，依上開利率
百分之二十計算之違約金，以九期為限。
訴訟費用新臺幣壹仟元由被告負擔。
本判決得假執行。
    事實及理由
一、原告主張：被告於民國110年6月21日向原告借貸新臺幣（下
    同）100,000元，約定借款期間3年，自實際撥款日起，前6
    個月按月付息，第7個月起，再依年金法，按月攤付本息，
    借款利息按中華郵政股份有限公司2年期定期儲金額度未達5
    00萬元機動利率加計年息1％計算（目前為年息2.22％）；嗣
    後隨中華郵政股份有限公司2年期定期儲金額度未達500萬元
    機動利率調整，借款人如有遲延還本時，本金自到期日起，
    逾期在6個月以內部分，按上開利率10％，逾期超過六個月部
    分，按上開利率20％計付之違約金，以九期為限。詎被告自1
    11年1月23日起即未按期清償，依約視為全部到期，計尚欠
    如主文第1 項所示本息及違約金，爰依消費借貸之法律關係
    提起本件訴訟，聲明如主文第1 項所示。
二、被告則以：清楚本案起訴內容，對原告請求沒有意見，有意
    願要還款，但希望可以分期還款等語，資為答辯。
三、經查，原告主張之上揭事實，已據其提出之借款契約書、客
    戶歸戶查詢、放款帳號歷史資料查詢、郵政儲金利率表等件
    為證（本院卷第23至34頁），且為被告所不爭執，自堪信為
    真實。從而，原告依消費借貸之法律關係請求被告給付如主
    文第1 項所示之金額、利息及違約金，為有理由，應予准許
    。
四、本件係就民事訴訟法第436 條之8 適用小額訴訟程序所為被
    告敗訴之判決，依民事訴訟法第436 條之20規定，應依職權
    宣告假執行。
五、訴訟費用負擔之依據：民事訴訟法第78條。
中    華    民    國   111    年    9     月    8     日
                  橋頭簡易庭  法      官  呂維翰
以上正本與原本相符。
民事訴訟法第436條之24第2項：對於本判決之上訴，非以違背法
令為理由，不得為之。
如對本判決上訴，須於判決送達後20日內向本院提出上訴狀，並
須表明原判決所違背之法令及其具體內容與依訴訟資料可認為原
判決有違背法令之具體事實之上訴理由（須按他造當事人之人數
附繕本）。
中    華    民    國   111    年    9     月    8    日
                              書  記  官  薛如媛
訴訟費用計算式：
裁判費（新臺幣）   1,000元
合計               1,000元